臺灣桃園地方法院刑事判決　　　　　　　　　　　　　九十一年度易字第八八號
　　公訴人　臺灣桃園地方法院檢察署檢察官
　　被　告　甲○○
右列被告因違反電信法案件，經檢察官提起公訴（九十一年度偵字第二三八八號），
本院判決如左：
    主  文
甲○○未經許可擅自設置電台發送九千赫至三百秭赫之射頻信息，致干擾無線電波之
合法使用，處有期徒刑肆月，如易科罰金以參佰元折算壹日，扣案之激勵器壹部、功
率放大器壹部、電源供應器參部、ＵＨＦ發射機壹部、ＵＨＦ接收機壹部及ＵＨＦ接
收天線貳支均沒收。
    事  實
一、甲○○明知無線電頻率、電功率、發射方式及電臺識別呼號等有關電波監理業務
    ，由交通部統籌管理，非經核准，不得使用或變更，竟基於擅自設置電台發送９
    ８點７兆赫射頻信息之犯意，未經主管機關交通部之許可，自民國（下同）九十
    一年十二月十二日起，在桃園縣楊梅鎮○○○路三二九號十樓內及其頂樓上裝置
    激勵器乙部、功率放大器乙部、ＵＨＦ接收機乙部、ＵＨＦ接收天線乙支及電源
    供應器三部，並在桃園縣平鎮市○○路三八號十三樓內裝置ＵＨＦ發射機乙部及
    ＵＨＦ天線乙支，擅自設置「南國廣播電台」（即所謂「地下電台」），而發送
    調頻９８點７兆赫（即ＦＭ９８點７ＭＨｚ，原由上開播音室發送出之射頻信息
    為４８０點９ＭＨｚ，再經轉換為９８點７ＭＨｚ之射頻信息）之射頻信息，致
    以其所發送９８點７兆赫之三倍頻（即９８點７乘以８等於２９６點１）干擾原
    屬新竹空軍樂山基地所合法使用調幅２９６點２兆赫（即ＡＭ２９６點２ＭＨｚ
    ，起訴書誤載為２６５點１兆赫）無線電波之Ｍ７對空管制波道。嗣經新竹空軍
    樂山基地轉請內政部警政署電信警察隊第一中隊於九十一年一月十七日十一時四
    十分許，在上開桃園縣平鎮市○○路三八號十三樓內、桃園縣楊梅鎮○○○路三
    二九號十樓內及其頂樓上，分別扣得甲○○所有設置上開電台用之激勵器乙部、
    功率放大器乙部、電源供應器三部、ＵＨＦ發射機乙部、ＵＨＦ接收機乙部及Ｕ
    ＨＦ接收天線二支等電信器材。
二、案經桃園縣警察局平鎮分局報請臺灣桃園地方法院檢察署檢察官偵查起訴。
    理  由
一、右揭事實業據被告甲○○迭次於警、偵訊中及本院審理時坦承不諱，核與證人黃
    玉樹、林靖洲二人於警訊中證述之情節相符，復有交通部電信總局北區電信監理
    站九十一年一月十四日北站密字第０９１００００００６─０號函乙紙、非法電
    台及電波干擾處理報告表乙紙、現場照片乙份、現場圖二紙、扣案之被告所有設
    置上開「南國廣播電台」用之上開激勵器乙部、功率放大器乙部、電源供應器三
    部、ＵＨＦ發射機乙部、ＵＨＦ接收機乙部及ＵＨＦ接收天線二支等電信器材及
    其照片乙份，在卷可稽，足堪認定。雖被告於本院審理時辯稱其所使用之上開無
    線電波為調頻９８點７兆赫，應不會干擾上開調幅２９６點２兆赫云云，惟無論
    調頻或調幅頻道，均屬無線電波之一種，其頻率之單位均為Ｈｚ（即赫茲），其
    間僅有無線電波頻率之強弱不同而已（即所謂千赫ｋＨｚ、兆赫ＭＨｚ、秭赫Ｇ
    Ｈｚ及澗赫ＴＨｚ四種不同單位之無線電波頻率），茲被告於右揭時地所發送之
    射頻信息既經轉為９８點７ＭＨｚ，有如上述，則上開９８點７ＭＨｚ之頻率經
    三倍頻後（即９８點７乘以３），即轉為２９６點１ＭＨｚ，與原屬新竹空軍樂
    山基地所合法使用２９６點２ＭＨｚ無線電波之Ｍ７對空管制波道，僅相間零點
    １ＭＨｚ而已，且被告所發送上開９８點７ＭＨｚ之射頻信息若未對新竹空軍樂
    山基地之上開Ｍ７對空管制波道造成干擾之結果，則新竹空軍樂山基地焉有造成
    通信上之干擾，再轉向內政部警政署電信警察隊第一中隊申告其所合法使用上開
    Ｍ７對空管制波道遭人干擾，並於右揭時地查獲被告上開犯行之可能，是被告此
    部分所辯，顯係事後卸責之詞，應不足為有利被告認定之依據。被告犯行已臻明
    確，應予依法論科。
二、核被告所為，係犯電信法第五十八條第一項之未經許可擅自設置電台發送九千赫
    至三百秭赫之射頻信息，致干擾無線電波之合法使用罪。爰審酌被告明知無線電
    頻率、電功率、發射方式及電臺識別呼號等有關電波監理業務，由交通部統籌管
    理，非經核准，不得使用或變更，竟未經許可，於右揭時間內，擅自在上開地點
    設置「南國廣播電台」，並發送上開９８點７兆赫之射頻信息，並因之以三倍頻
    干擾新竹空軍樂山基地所合法使用之上開２９６點２兆赫之Ｍ７對空管制波道，
    已損及主管機關交通部對無線電波管理、新竹空軍樂山基地合法使用上開Ｍ７對
    空管制波道之權益及被告犯罪之態度等一切情狀，量處如主文所示之刑，並諭知
    易科罰金之折算標準，以資儆懲。至於扣案之上開激勵器乙部、功率放大器乙部
    、電源供應器三部、ＵＨＦ發射機乙部、ＵＨＦ接收機乙部及ＵＨＦ接收天線二
    支等電信器材，應依電信法第六十條之規定，均宣告沒收之。
據上論斷，應依刑事訴訟法第二百九十九條第一項前段，電信法第五十八條第一項、
第六十條，刑法第十一條前段、第四十一條第一項前段，罰金罰鍰提高標準條例第二
條，判決如主文。
本案經檢察官鄭重文到庭執行職務。
中      華      民      國    九十一      年    六    月   二十一   日
                          臺灣桃園地方法院刑事第四庭
                                          法  官   林晏鵬
右正本證明與原本無異。
如不服本判決，應於判決送達後十日內向本院提出上訴狀( 應附繕本 )，上訴於
臺灣高等法院。
                                          書記官   陳青瑜
中      華      民      國      九十一      年    六   月    二十一   日
如不服本判決，應於送達後十日內，向本院提出上訴狀。
附錄法條：電信法第五十八條
電信法第五十八條：
未經許可擅自設置或使用電臺發送九千赫至三百秭赫之射頻信息，致干擾無線電波之
合法使用者，處二年以下有期徒刑、拘役或科或併科新台幣六十萬元以下罰金。
違反第四十六條第四項規定設置或使用無限廣播電台或無線電視電臺發送射頻信息，
致干擾無線電波之合法使用，或違反第四十八條第一項規定擅自使用或變更無線電頻
率致干擾無線電波之合法使用者，依前項之規定處斷。
違反第四十八條第一項規定，擅自使用或變更無線電頻率未干擾無線電波之合法使用
者，處拘役或科或併科新台幣二十萬元以下罰金。
